【裁判字號】    98,訴,3206
【裁判日期】    981102
【裁判案由】    毒品危害防制條例
【裁判全文】
臺灣臺中地方法院刑事判決              98年度訴字第3206號
公  訴  人  臺灣臺中地方法院檢察署檢察官
被      告  甲○○
上列被告因違反毒品危害防制條例案件，經檢察官提起公訴（98
年度毒偵字第3173號），被告於本院準備程序中就被訴之事實為
有罪之陳述，經本院合議庭裁定由受命法官獨任進行簡式審判程
序審理，判決如下：
    主      文
甲○○施用第一級毒品，累犯，處有期徒刑玖月。又施用第二級
毒品，累犯，處有期徒刑柒月。應執行有期徒刑壹年貳月。
    事實及理由
壹、程序方面
    刑事訴訟法第273條之1第1 項規定除被告所犯為死刑、無期
    徒刑、最輕本刑為3 年以上有期徒刑之罪或高等法院管轄第
    一審案件者外，於審判期日前之程序進行中，被告先就被訴
    事實為有罪之陳述時，審判長得告知被告簡式審判程序之旨
    ，並聽取當事人、代理人、辯護人及輔佐人之意見後，裁定
    進行簡式審判程序。查本案被告甲○○被訴違反毒品危害防
    制條例案件，非前開不得進行簡式審判程序之案件，經被告
    於本院審理時就被訴之事實為有罪之陳述，且經本院告知被
    告簡式審判程序之旨，聽取被告及檢察官之意見後，爰依刑
    事訴訟法第273條之1 第1項規定裁定改依簡式審判程序審判
    之，先予敘明。
貳、實體方面
一、犯罪事實：
（一）甲○○前於民國93年間，因竊盜及強盜案件，經本院於93
      年5月20日以93年度訴字第292號判決判處有期徒刑6月、3
      年8月，並定其應執行有期徒刑4年，並於97年1 月14日縮
      刑期滿執行完畢（本件構成累犯）；又因施用毒品案件，
      經本院於97年7月30日以97年度毒聲字第718號裁定送觀察
      、勒戒後，因認無繼續施用毒品之傾向，而於98年2 月24
      日出所，並於98年3 月15日期滿執行完畢，復經臺灣臺中
      地方法院檢察署檢察官以98年度毒偵緝字第34號為不起訴
      處分確定。詎其仍未悛悔警惕，明知海洛因、甲基安非他
      命分別係毒品危害防制條例所列之第一、二級毒品，不得
      施用及持有，仍於觀察勒戒執行完畢釋放後5 年內，基於
      施用第一級毒品海洛因（下稱海洛因）及第二級毒品甲基
      安非他命（下稱甲基安非他命）之各別犯意，而於98年6
      月21日晚間7時許，在臺中縣龍井鄉○○村○○路212號住
      處內，先以將海洛因滲入香菸內之方式施用海洛因1 次後
      ，再將甲基安非他命放入玻璃球燒烤之方式施用甲基安非
      命1 次。嗣甲○○於98年6月24日晚間9時15分許，在臺中
      縣沙鹿鎮○○街48號，因形跡可疑為警盤查，扣得注射針
      筒1 支，並經其同意採其尿液檢驗，鑑驗結果呈嗎啡及甲
      基安非他命陽性反應，始悉上情。
（二）案經臺中縣警察局清水分局報告臺灣臺中地方法院檢察署
      檢察官偵查起訴。
二、上開犯罪事實，業經被告甲○○於偵查中及本院準備程序時
    均坦承不諱，且被告同意於前開時間採集之尿液經送驗，結
    果呈海洛因之代謝物嗎啡陽性反應及甲基安非他命陽性反應
    乙節，復有詮昕科技股份有限公司98年7月9日濫用藥物尿液
    檢驗報告、臺中縣警察局清水分局委託鑑驗尿液代號與真實
    姓名對照表各1 份在卷可稽，是其確有於如犯罪事實欄所載
    之時、地先後施用海洛因及甲基安非他命各1 次之犯行至明
    。故被告前開自白核與事實相符，堪予採信。本案事證已臻
    明確，被告犯行洵堪認定，應依法論科。
三、核被告甲○○所為，係犯毒品危害防制條例第10條第1 項之
    施用第一級毒品罪及同條第2 項之施用第二級毒品罪。其施
    用第一、二級毒品前持有第一、二級毒品之低度行為經施用
    之高度行為所吸收，不另論罪。又被告於98年6月21日晚間7
    時許，先後施用海洛因、甲基安非他命各1 次之犯行，所犯
    施用第一級毒品罪與施用第二級毒品罪間，犯意各別，行為
    互殊，應予分論併罰。又被告有如事實欄所載犯罪科刑及刑
    之執行情形，有臺灣高等法院被告前案紀錄表在卷可稽，其
    於有期徒刑執行完畢後5 年內，故意再犯本案有期徒刑以上
    之罪，為累犯，應依法加重其刑。爰審酌被告有如事實欄所
    示之施用毒品而經觀察、勒戒之紀錄，有上開前案紀錄表可
    參，詎其猶未悛悔警惕，再犯本案施用第一級毒品罪與施用
    第二級毒品罪，顯未因前所受之觀察、勒戒而決心改過，矯
    正其行，自制力亦顯不佳；再者，被告施用毒品不但足以導
    致精神障礙、性格異常，甚至造成生命危險，戕害個人身心
    健康，對社會治安可能之危害程度非輕，並斟酌其於本案施
    用毒品之次數及犯罪後坦承犯行，態度尚佳等一切情狀，各
    量處如主文所示之刑，並定其應執行之刑，以示儆懲。另扣
    案之注射針筒1 支，與被告所稱之摻入香菸方式施用海洛因
    犯行並無直接關聯，被告亦於本院審理時供稱上開注射針筒
    非供本案犯罪之用，爰不予宣告沒收，附此敘明。
據上論斷，應依刑事訴訟法第273條之1第1項、第299條第1 項前
段，毒品危害防制條例第10條第1項、第2項，刑法第11條前段、
第47條第1項、第51條第5款，判決如主文。
本案經檢察官乙○○到庭執行職務。
中    華    民    國    98    年    11    月     2    日
                  刑事第四庭  法  官  潘曉玫
以上正本證明與原本無異。
如不服本判決應於收受判決後10日內向本院提出上訴書狀，並應
敘述具體理由；其未敘述上訴理由者，應於上訴期間屆滿後20日
內向本院補提理由書（均須按他造當事人之人數附繕本）「切勿
逕送上級法院」。
                              書記官  張齡方
中    華    民    國    98    年    11    月     2    日
附錄本案論罪科刑法條全文：
毒品危害防制條例第十條
施用第一級毒品者，處六月以上五年以下有期徒刑。
施用第二級毒品者，處三年以下有期徒刑。


司法院資訊處製作；財團法人民間司法改革基金會備份。
